【裁判字號】    94,訴,927
【裁判日期】    950630
【裁判案由】    誣告
【裁判全文】
臺灣新竹地方法院刑事判決               94年度訴字第927號
公  訴  人  臺灣新竹地方法院檢察署檢察官
被      告  丙○○
選任辯護人  陳詩文律師
上列被告因誣告案件，檢察官提起公訴（九十四年度調偵字第一
四三號），本院判決如下：
    主  文
丙○○意圖他人受刑事處分，向該管公務員誣告，處有期徒刑伍
月。
    事  實
一、丙○○明知新竹縣竹東鎮鎮公所於民國八十三年十一月八日
    重新規劃仁愛路臨時集中市場，其雖分配到三九號攤位，然
    因市場攤販均未依照重新劃設之臨時攤位擺設，且因馬路整
    修，鎮公所要求各攤販照原攤位往路中心移置，而庚○○、
    丁○○夫妻之原攤位位置為重劃後之第三九號攤位，因而沿
    習於第三九號攤位處擺攤，雙方屢次發生爭執，丙○○明知
    庚○○、丁○○並未毆打其臉部、身體、四肢，且其並未受
    傷，其竟意圖使庚○○、丁○○夫妻受刑事處分，乃虛構事
    實，於八十八年十二月三十日，以言詞向臺灣新竹地方法院
    檢察署檢察官申告庚○○與丁○○基於傷害之犯意，連續於
    八十八年七月一日上午五、六時許及同年月八日上午十一時
    許，在新竹縣竹東鎮中央市場內，由庚○○徒手毆打丙○○
    左眼，丁○○拿石頭敲丙○○胸部，致使丙○○受有左眼血
    腫、視力模糊、玻璃體破裂退化、右眼眶下血腫、雙側肘部
    擦傷血腫、前胸鈍挫傷合併血腫、腦震盪等傷害，此案經臺
    灣新竹地方法院檢察署檢察官以九十年度偵續字第六八號分
    別對庚○○為不起訴處分確定，另對丁○○提起公訴，經本
    院以九十二年度易字第二四五號判決丁○○無罪後，丙○○
    對該判決提起上訴，嗣經臺灣高等法院以九十二年度上易字
    第一六六○號上訴駁回因而確定。
二、案經庚○○及丁○○告訴臺灣新竹地方法院檢察署檢察官偵
    查起訴。
    理  由
一、訊據被告丙○○固不否認於八十八年十二月三十日向臺灣新
    竹地方法院檢察署檢察官申告告訴人庚○○、丁○○二人傷
    害犯行之事實，惟矢口否認有誣告之犯行，辯稱：告訴人庚○○、丁○○二人確實於八十八年七月一日早上五、六時許
    及同年月八日早上十一時許，在新竹縣竹東鎮中央市場內毆
    打她，有診斷證明書、所受傷勢及現場照片等資料為證，依
    其八十八年七月一日所受之傷勢為左眼血腫、右眼眶下血腫
    、雙側肘部擦傷、前胸鈍挫傷合併血腫、腦震盪，另同年月
    八日所受之傷勢則為下唇撕裂傷○點五公分、右膝擦傷約三
    點三公分等情，均非一般之瘀血，她不可能自殘至視力受損
    、腦震盪之程度，又本案發生於八十八年七月間，證人劉約
    瀚、乙○○於鈞院審理所為證述時，已時隔長達七年之久，
    且證人劉約瀚、乙○○二人出勤處理她與告訴人庚○○、丁○○之糾紛已不止一次，證人等是否能將現場目睹之情形完
    全陳述，已不無疑義等語。經查：
（一）被告丙○○與告訴人庚○○、丁○○間因新竹縣竹東鎮中
      央市場攤位之糾紛所衍生之爭執等情，業據告訴人庚○○
      、丁○○於警詢、偵查及本院審理時指稱：本案是因為鎮
      公所對攤位的規劃有瑕疵，導致被告丙○○對他們夫妻二
      人心生怨懟，屢對其二人提出各類刑事訴訟，讓他們不勝
      其擾，他們並未於八十八年七月一日及同年月八日在新竹
      縣竹東鎮中央市場內毆打被告丙○○，八十八年七月一日
      早上五、六時許，尚有員警乙○○、劉約瀚到中央市場去
      處理，他們並沒有毆打被告丙○○，但被告丙○○見到員
      警進來，才臥倒在地上，員警處理完畢後離開，並未載被
      告丙○○前去派出所，被告丙○○就此對其二人提出傷害
      告訴顯屬虛妄，所提出之證人前後證述不一，且即便有診
      斷證明書，亦無法證明診斷證明書上所載傷勢係其二人造
      成等語。
（二）本件被告丙○○就伊是否於八十八年七月一日、同年月八
      日，遭告訴人庚○○、丁○○二人毆打一情，分別有如下
      前後不一存有瑕疵之指述：
  １、被告丙○○甫提出告訴時指稱：被告丁○○與庚○○於八
      十八年七月一日在竹東中央市場內打我等語（見八十九年
      度他字第二二號【下稱第二二號】偵查卷宗第二頁背面即
      八十八年十二月三十日訊問筆錄），嗣又稱：在八十八年
      七月一日早上五、六點在竹東中央市場內，庚○○、丁○○打我，因為攤位的事，他們不肯我擺，沒有吵架，庚○○徒手握拳打我左眼，丁○○拿石頭敲我胸部、共打我四
      次即七月一日及七月八日（另外二次八十五年十二月十七
      日、八十六年六月三日及八十七年十一月三日）等語（見
      第二二號偵查卷宗第二二頁背面以下即八十九年六月七日
      訊問筆錄）。再改稱：在八十八年七月一日在竹東中央市
      場內是庚○○打我眼睛，丁○○打我胸部等語（見八十九
      年度偵字第五三五八號偵查卷宗第五頁）、當天（指七月
      一日及七月八日）是丁○○拿石頭打我，庚○○不知拿何
      物打我等語（見九十年偵續字第六八號【下稱第六八號】
      偵查卷宗第十二背面頁），本件依被告丙○○於所提傷害
      案件在偵查中之指訴，係直指告訴人丁○○與其夫庚○○
      在七月一日及七月八日均有毆打伊，且二次均係庚○○「
      徒手握拳」打伊眼睛（左眼），丁○○「拿石頭」打伊之
      胸部等情，應可肯認。
  ２、然被告丙○○於其所提傷害案件審理訊問時竟更陳稱：七
      月一日那天告訴人夫妻二人用照相機打伊臉部，丁○○拿
      黑色的照相機、庚○○拿銀色的照相機打伊臉部，丁○○
      又拿照相機打伊胸部、七月八日庚○○用拳頭打伊臉部，
      丁○○就用腳踢伊等語（見本院九十一年度竹簡字第五○
      二號【下稱第五○二號】卷宗第二十頁及第二一頁），亦
      即七月一日告訴人庚○○「拿照相機」打被告丙○○的臉
      部，告訴人丁○○「拿照相機」打被告丙○○臉部及胸部
      ；七月八日告訴人庚○○「用拳頭」打被告丙○○，告訴
      人丁○○「用腳踢」被告丙○○。
  ３、綜上，堪認被告丙○○前後就告訴人丁○○及庚○○二人
      究係如何以及拿何物品打伊？以及被打何部位等等情節，
      存有前後不一、明顯迥異之指述。衡情，倘告訴人二人確
      有打被告丙○○，則被告丙○○對伊究係如何被打及告訴
      人二人究係拿何物品打，應存有相當深刻的印象，再者，
      持照相機毆打他人，係一般少見特殊之情況，易使人產生
      深刻之印象，被告丙○○對此情此景理應不致遺忘或混淆
      誤認，是認被告丙○○就其所指受傷情節之指訴，已堪質
      疑。
  ４、被告丙○○於本院審理期日固辯稱告訴人二人確有毆打伊
      云云，並自承：伊在每次被打後，都會先去醫院驗傷，之
      後拿著驗傷單去地檢署或警察機關去報案，八十八年七月
      八日，伊是在上午十一時許遭告訴人庚○○以拳頭毆打嘴
      巴，告訴人丁○○以腳踢伊膝蓋，伊當天遭毆打後，嘴角
      一直在流血，所以馬上離開現場，坐了十幾分鐘的計程車
      前往竹東榮民醫院就診，這次遭告訴人二人毆打，伊並未
      向警局報案抑無向地檢署按鈴申告等語（見本院卷第一二
      二、一二三頁），且被告丙○○就其所指於八十八年七月
      八日遭告訴人二人毆擊一情，提出有行政院國軍退除役官
      兵輔導委員會竹東榮民醫院甲種診斷證明書（見八十九年
      度他字第二二號卷第六頁）及臺灣省立竹東醫院甲種診斷
      證明書（見本院第五○二號卷宗第三二頁）各一份附卷可
      考，惟依臺灣省立竹東醫院八十八年七月八日出具之診斷
      證明書所載，被告丙○○係於當日下午二時許，前往該院
      就診，距被告丙○○指稱遭毆打之時間，已相隔二個小特
      ，自與被告丙○○所稱伊係在被打後，十分急迫，因馬上
      離開現場，到醫院就診等語，互為矛盾，且被告丙○○既
      自稱遭告訴人二人毆打後，必會持診斷證明書至地檢署申
      告抑或至警局報案，何以就伊所指八十八年七月八日遭告
      訴人二人毆打一情，未有立即向警局報案，抑或向地檢署
      提出告訴之舉措，反而遲至八十八年十二月三十日始向臺
      灣新竹地方法院檢察署檢察官提出傷害告訴，凡此種種，
      已透可議之跡。
（三）被告丙○○對告訴人二人所提之傷害案中，被告丙○○所
      舉之人證、物證，分別有如下之瑕疵：
  １、證人甲○○於該案歷次偵審程序分別為如下迥異之證述：
    (1)於九十年十月八日偵訊時證稱：（指八十八年）七月一日
      及七月八日在竹東中央市場攤位處，庚○○有用拳頭打丙○○的背，丁○○部分因太遠了，他沒有看清楚等語（見
      第六八號偵查卷宗第十二頁）。
    (2)嗣於九十一年八月二十六日偵訊時證稱：有一次而且只有
      一次是早上五點多的事（應係指七月一日），有看到庚○○夫婦打丙○○等語（見九十一年度偵續二字第二號【下
      稱第二號】偵查卷宗第十七頁）。
    (3)再於九十一年九月十三日偵訊時證稱：（七月一日）上午
      五點多，確實有看到庚○○有拿一個黑黑的東西打丙○○
      ，是打丙○○的臉，丁○○有沒有打我沒注意，不知道，
      當時也有很多人在那裡，有人去拉開他們後，人潮就散掉
      了，上次在庭上的警察（指乙○○）有過來處理，並要丙○○上警車等語（見第二號偵查卷宗第三十頁）。
    (4)又於本院九十一年度竹簡字第五○二號傷害案件證稱：有
      在（七月一日）早上五點的時候，在竹東中央市場她的店
      門口看到告訴人（指丁○○）打被告丙○○，我看到告訴
      人丁○○用拳頭打丙○○，只看過一次、看得很清楚、當
      時很早現場沒有什麼人、當時我只有看到告訴人廖美珠一
      個人打被告丙○○、用拳頭打丙○○的臉、嘴巴打到流血
      、還有一個男的在場，只有他們三個人（含被告）、我沒
      有看到警察來處理等語（見本院前開案件卷宗第一二四頁
      以下）。
    (5)綜上，證人甲○○於前開偵審程序中，針對八十八年七月
      一日早上被告丙○○與告訴人二人間之糾紛所為之證述，
      前後互異，究係何人？以何方式？毆打被告丙○○等情，
      已呈現四種證言，再就當時（七月一日）在場之人數（人
      很多、沒有什麼人只有他們三個人）、是否有警察前來處
      理等重要情節均存在齟齬扞格之處，誠難謂證人甲○○所
      為證述與事實相合，自難遽以為不利於告訴人之認定。
  ２、證人己○○於該案偵審程序中，亦為下列前後不一之證述
      ：
    (1)先於偵訊時證稱：（七月一日）並沒有看到被告丁○○、
      庚○○打丙○○等語（見第五三五八號偵查卷宗第九頁）
      。
    (2)又於九十年十月八日偵訊時證稱：（應係八十八年）七月
      一日及七月八日在竹東中央市場攤位處，有看見庚○○拿
      石頭打丙○○，丁○○沒有打丙○○，只有庚○○打丙○○，並稱前次之證稱係因庚○○有向他稱如果敢來作證，
      就要找他麻煩、嗣於被告丙○○在該偵訊時回答後始改稱
      （於檢察官未隔離訊問下，於問完告訴人，被告等如何打
      告訴人【告訴人稱：丁○○拿石頭打我，庚○○不知拿何
      物打我】後）：有一女子用石頭打丙○○等語（見第六八
      號偵查卷宗第十二頁及背面）。
    (3)再於九十一年三月十九日偵訊時證稱：庚○○確實有打丙○○，鍾某有恐嚇他，所以第一次偵訊時（指第五三五八
      號偵查卷宗第九頁部分，即前開(1)部分）不敢講丁○○有
      用石頭打彭女等語（見九十年度偵續一字第八號【下稱第
      八號】偵查卷宗第十八頁）。
    (4)復於九十一年九月四日偵訊時證稱：有一次在中午時間（
      應係指七月八日），看到丁○○拿照相機打丙○○，丙○○的嘴巴流血，後來警察有來將丙○○帶走，而之前說有
      看到庚○○、丁○○拿石頭打丙○○，是因為丙○○拿照
      片給他看，叫他這樣說「（問：你今天說的也是丙○○叫
      你講的？）是，他有說，但我也有看到他們二人在打架，
      丁○○用照相機打丙○○」等語（見第二號偵查卷宗第二
      一頁及背面）。
    (5)是以，證人己○○於偵查中前後之證詞，已存有不一致之
      處，再經本院九十一年度竹簡字第五○二號傷害案中傳訊
      證人己○○與被告丙○○對質，經法官訊問及辯護人詰問
      結果，證人己○○結證稱：我沒有看到他們（指丙○○和
      丁○○、庚○○）打架、也沒有看到丙○○身上有傷、也
      沒有看過丙○○被打、「（問：【提示偵卷五三五八號、
      偵續六八號卷】你在九十年一月十五日在地檢署有說在八
      十五年（應係八十八年之誤）早上六點多有看到丙○○跌
      倒在地上，沒有看到庚○○、丁○○去打她，在九十年十
      月八日檢察官訊問時問你被告和他先生有恐嚇你說『敢來
      作證，就要找你麻煩』？並說庚○○有打丙○○？）是在
      外面，丁○○她老公說『你敢來作證，我要找你麻煩』，
      丙○○拿相片給我看，叫我這樣講說庚○○拿石頭打她。
      」、我沒有看到丁○○打丙○○，也不知道她有沒有打丙○○、「（問：檢察官問你說有沒有一個女子打丙○○，
      你說有，她是用石頭打丙○○？）我有這麼說，是丙○○
      她叫我這樣講的」、「（問：你說沒有看到他們在打架，
      為何你知道他們在打架？）丙○○叫我這樣講的」等語屬
      實（見本院第五○二號卷宗第五七頁以下），可知證人己○○於本院前開傷害案中，已明確證述其並未見告訴人二
      人有毆打被告丙○○之情，且亦證稱在檢察官偵查中之證
      稱係被告丙○○拿照片給證人己○○看過後，指導誘引證
      人為不實之證述，證人己○○於歷次偵審程序證稱於八十
      八年七月一日、同年月八日被告丙○○與告訴人二人間衝
      突經過之各節，既非其所親自見聞，實難據證人己○○於
      該傷害案件偵查中之證述作為告訴人二人不利之認定。
  ３、證人即處理被告丙○○與告訴人二人於八十八年七月一日
      上午五、六時許紛爭之員警乙○○、戊○○二人之證述，
      亦無法證明被告丙○○之指訴為真實，分析如下：
    (1)證人乙○○於被告丙○○對告訴人二人所提傷害案之偵查
      中已證稱：在八十八年七月一日上午五、六點左右，當時
      我與同事戊○○在巡邏，接到派出所通報，說有打架糾紛
      ，我們就趕往現場，現場是在竹東鎮○○路三一二號華光
      照相館前，也就是中央市場內，丙○○與庚○○夫婦都在
      ，但沒有在打架，我問他們發生何事，庚○○夫婦說丙○○來鬧佔用攤位的事，丙○○說庚○○夫婦推倒她，我問
      丙○○傷在何處，我不記得她如何回答、不記得丙○○有
      無受傷等語（見第二號偵查卷宗第十九背面及第二十頁）
      ；另於本院九十一年度竹簡字第五○二號傷害案件訊問時
      亦結證稱：當時我們在線上巡邏，接獲通報，我們就把車
      子放在市場外面，我和戊○○二人走路到市場裡面看爭執
      的情形，到了現場，我們看到丙○○在地上坐著，拿著照
      相機在那邊吵鬧，當時庚○○夫婦也在現場。丙○○說庚○○他們佔用她的攤位，她要要回來、她在現場有說被丁○○夫婦推倒、在現場沒有看到丙○○臉上、身體、衣服
      、手上的相機有受傷、毀壞的情形，我們也有問她是否受
      傷，是否需要送醫，她說沒有受傷，不需送醫，她說她要
      爭的就是攤位的問題、「（問：你們到現場有問現場其他
      人有無發生打架情形嗎？）我們有問過，他們說沒有人打
      架，只是在爭吵」、「（問：你為何會問她是否要送醫院
      ？）因為她人是坐在地上，她又聲稱是被庚○○夫婦推倒
      在地，所以才問她，她說不用，她沒有傷」等語明確（見
      本院第五○二號卷宗第九八頁以下）；復於本院審理時證
      稱：我在八十八年間曾與警員戊○○去中央市場處理過被
      告丙○○之報案事件至少一次，記得有次是在正要設攤之
      時間（指七月一日），我們是接到報案稱市場裡有糾紛，
      我們到場時，看到被告丙○○坐在地方拿著相機在拍照，
      她說要蒐集證據，並稱攤位是她的，她曾向我說有被告訴
      人庚○○、丁○○二人推倒，但我沒有看到，我有問被告
      丙○○是否就醫，但被告丙○○當時是看不出來有受傷，
      且亦未有如卷附照片（見本院卷第五八頁）所呈現之傷勢
      ，被告丙○○亦未提及有腦震盪之情形，之後，我們就與
      被告丙○○一起走到市場外，當時我們並沒有扶被告等語
      （見本院卷第八十至八二頁）。
    (2)證人戊○○於本院九十一年度竹簡字第五○二號傷害案件
      訊問時亦證稱：在八十八年七月一日清晨五、六點有到竹
      東中央市場處理他們的糾紛，我們到了現場，他們是為了
      攤位的問題在那邊等我們處理，我們到現場時並沒有看到
      有打架或是爭吵的情形、「（問：現場處理的情形如何？
      ）因為攤位問題，所以我們請他們到鎮公所去調解，我們
      到現場是為了避免他們爭吵，所以請一方和我們一起離開
      現場，以免發生糾紛，所以是由丙○○和我們一起離開」
      、「（問：你到現場時看到丙○○有無受傷的情形？）沒
      有看到明顯的受傷，如果有受傷的話，我們會帶她到醫院
      處理」、「（問：她有說她有被丁○○和庚○○打的事嗎
      ？）時間太久了，因為她一下和乙○○講，一下跟我講，
      主要都是講攤販的問題，我就不太理她，也沒有聽到有打
      架的問題」、當時並沒有看到丙○○的臉上有受傷等語（
      見本院第五０二號卷宗第九五頁以下）；另於本院審理時
      證稱：八十八年七月一日上午五、六點，我有接到通報，
      並與證人乙○○前往竹東中央市場處理被告丙○○與告訴
      人二人間之糾紛，我們到達現場時，他們已經沒有在打架
      或吵架，且被告丙○○臉上或身上沒有明顯的傷痕，未有
      如卷附照片般的傷勢（本院卷附第五八頁），當時我們到
      現場去是處理攤位的糾紛等語（見本院卷第七五、七六頁
      ）。
    (3)證人乙○○、戊○○經本院隔離訊問結果，所為證述互核
      相符，且有八十八年七月一日員警工作紀錄表一份附卷可
      考（見第二號偵查卷宗第二七頁），參以倘被告丙○○當
      時確受有如診斷證明書上（八十八年七月一日，見第二二
      號偵查卷宗第五頁）所載「左眼血腫、視力模糊、玻璃球
      體破裂退化、右眼眶下血腫、雙側肘部擦傷血腫、前胸鈍
      挫傷合併血腫、腦震盪等傷害」，傷勢已甚為嚴重，從外
      觀上當可看出受傷情形，則執行公務勤務之證人乙○○、
      戊○○自無隱瞞該情、偏袒一方之理，是其二人證稱並未
      看到被告丙○○有受傷之情，應可採信。從而，被告丙○○以前開診斷證明書誆指係告訴人二人毆打伊所造成云云
      ，應屬虛妄，難謂可採。
（四）綜上所述，被告丙○○指訴告訴人庚○○、丁○○有共同
      傷害各節，前後所述存有前後迥異之瑕疵，尚不可盡信；
      經傳訊證人甲○○與己○○之證述，不僅出現有前後不一
      致且出入甚大之證言，亦與被告丙○○之指訴不相符合，
      其中證人己○○復於偵查及本院九十一年度竹簡字第五○
      二號案件中證稱：其所證稱見聞各節，係受被告丙○○指
      示所致等語，已堪認被告丙○○有捏造事證之情事，證人
      甲○○、己○○二人之證述自難採信，另證人乙○○及戊○○既均證稱並未看見被告丙○○有受傷情形，又據證人
      即在竹東中央市場擺設攤位之劉麗完、賴榮光、葉秀興於
      九十一年四月十一日偵訊時均證稱：於八十八年七月一日
      、同年月八日均未見及告訴人二人毆打被告丙○○之情事
      等語（見九十年度偵續一字第八號偵查卷第八一、八二頁
      ），是被告丙○○事後所提出八十八年七月一日、同年月
      八日之診斷證明書上所載之受傷情形，自非告訴人庚○○
      、丁○○所造成，被告丙○○竟虛構事實，於八十八年十
      二月三十日向臺灣新竹地方法院檢察署檢察官對告訴人庚○○、丁○○提出傷害告訴，此案經臺灣新竹地方法院檢
      察署檢察官以九十年度偵續字第六八號分別對告訴人庚○○為不起訴處分確定，另對告訴人丁○○提起公訴，經本
      院以九十二年度易字第二四五號判決告訴人丁○○無罪後
      ，被告丙○○對該判決提起上訴，嗣經臺灣高等法院以九
      十二年度上易字第一六六○號上訴駁回因而確定，有刑事
      案件申告單一紙（見第二二號偵查卷第一頁）、臺灣新竹
      地方法院檢察署檢察官九十年度偵續字第六八號不起訴處
      分書、本院九十二年度易字第二四五號判決書、臺灣高等
      法院以九十二年度上易字第一六六○號判決書附卷可考，
      被告丙○○使告訴人庚○○、丁○○受刑事處分之意圖，
      至為明顯。被告前開所辯，顯係卸責之詞，不足採信，被
      告聲請傳訊證人甲○○一情，本院認證人甲○○業於被告
      丙○○對告訴人二人所傷害案件中已出庭證述多次，詳述
      如前，且證人甲○○因梗塞性中風合併左側肢體無力，生
      活無法自理，行動不便，亦有新竹榮譽國民之家醫務室診
      斷證明書在卷為憑，又待證事實已臻明瞭，同一證據實無
      再予傳喚之必要，被告犯罪之事證明確，犯行堪以認定，
      應依法予以論科。
二、本件被告丙○○明知告訴人庚○○、丁○○並無傷害之犯行
    ，竟意圖使告訴人庚○○、丁○○受刑事處分，提出受傷照
    片、診斷證明書，向偵查犯罪機關之臺灣新竹地方法院檢察
    署對於告訴人二人提出傷害告訴，是核被告丙○○所為，係
    犯刑法第一百六十九條第一項之誣告罪。爰審酌被告丙○○
    前有二次傷害之前科紀錄，有臺灣高等法院被告前案紀錄表
    一份在卷可佐，雖均不構成累犯，然已徵被告素行非佳，被
    告因鎮公所針對竹東中央市場攤位規劃之不當，不思以合法
    管道解決，反而牽怒於告訴人庚○○、丁○○，衡生事端，
    誣指告訴人庚○○、丁○○犯罪，使告訴人等浪擲時間及心
    力，亦使屢到場處理之員警不勝其煩，徒增訴訟及社會資源
    之浪費，並影響審判權之正確行使，被告犯罪後復矢口否認
    犯行，未見悔誤之心等一切情狀，量處如主文所示之刑。
據上論斷，應依刑事訴訟法第二百九十九條第一項前段，刑法第
一百六十九條第一項，判決如主文。
案經檢察官魏廷勳到庭執行職務
中    華    民    國  九十五  年   六    月    三十  日
                      臺灣新竹地方法院刑事第四庭
                                  審判長法  官  林秋宜
                                        法  官  馮俊郎
                                        法  官  劉兆菊
以上正本證明與原本無異。
如不服本判決，應於送達後十日內向本院提出上訴狀（須附繕本
），上訴於臺灣高等法院。
中    華    民    國  九十五  年   六    月    三十  日
                                        書記官  龔紀亞
附錄論罪科刑法條
刑法第一百六十九條第一項：
意圖他人受刑事或懲戒處分，向該管公務員誣告者，處七年以下
有期徒刑。


司法院資訊處製作；財團法人民間司法改革基金會備份。
